# 分享：Wiley IFRS Practical Implementation Guide and Workbook 2011

提问人：liubin988513 时间：2012-03-06 21:40:58
http://ishare.esnai.com/view/85214.aspx
该贴已经同步到 liubin988513的微博

回答人：chenyiwei
请说明附件的打开方式。如果有可能，能否转成PDF、Office文档等通用的格式。谢谢！